# [求助] 陈版请进-游戏版权金、著作权会计处理

提问人：mojenny 时间：2016-08-22 15:09:49
之前在论坛上看到有人问这样一个问题 陈版请进-游戏版权金、著作权会计处理http://bbs.esnai.com/thread-5052040-1-1.html (出处: 中国会计视野论坛)
但我的问题是： 目前一家游戏公司，有时候需要支付游戏版权金或者IP版权金，我们目前是按照实际支付金额进"长期待摊费用”核算，但是否应该按照合同额进”长期待摊费用核算“呢？这样的话就会同时增加长摊和应付，同时每个月摊销的费用也在增加。 请陈版给出专业意见。谢谢~

回答人：chenyiwei
这涉及到对该授权合同的“可分割性”的判断，即整个授权期是否为一个整体，一旦合同生效，被授权方就取得了在整个授权期间使用该IP的完整权利，相应地也就有了支付全款的义务？还是该授权事实上是可以分段的（各段之间相对独立），每支付一次款项就取得一段时间的授权许可？ 另外，如果确实是属于一个整体的，则未付金额应按其折现值作为相关负债和长期待摊费用的初始计量金额，未确认融资费用在付款期内按实际利率法确认为利息支出。